Minutes et répertoires du notaire Antoine NAVARRE, 28 février 1699 - 30 mars 1718 (étude VIII)
Archives nationales
Minutes et répertoires du notaire Antoine NAVARRE (étude VIII)
28 février 1699 - 30 mars 1718
MC/ET/VIII/846 - MC/ET/VIII/923, MC/RE/VIII/2
Etude VIII; Navarre, Antoine
Archives nationales de France
Minutes et répertoires: la loi 2008-696 du 15 juillet 2008 relative aux archives a fixé à 75 ans à compter de la date de l'acte, ou à 25 ans à compter de la date du décès de l'intéressé si ce délai est plus bref, le délai de communication des minutes et répertoires des notaires; ce délai est porté à 100 ans à compter de la date de l'acte si le document se rapporte à un mineur (code du Patrimoine, articles L213-2, 4e d et 5e).
Autres documents de l'étude (dossiers de clients, comptabilité...): s'agissant d'archives privées, ces documents sont communicables selon les modalités fixées par le déposant ou le donateur.
Certains documents ne sont pas accessibles en raison de leur mauvais état de conservation.
Versement
Accès aux instruments de recherche de tous les notaires de l’étude VIII
Archives de l'étude VIII
- Minutes de Antoine NAVARRE, 1697 - 1718; MC/ET/VIII/846 - MC/ET/VIII/923
  - Minutes. 1699, 28 février - 1699, 30 avril, 28 février 1699 - 30 avril 1699; MC/ET/VIII/846
    Informations complémentaires:
    Informations concernant le classement:
    Le niveau inférieur de description, quand il existe, correspond aux minutes d'actes. Toutes les minutes ne sont pas forcément décrites une à une. Les descriptions de ces minutes sont plus ou moins détaillées.
  - Minutes. 1699, mai - 1699, août, mai 1699 - août 1699; MC/ET/VIII/847
    - Mariage de Gédéon de Roffignac et de Marie Marguerite de La Morelhye., 1699; MC/ET/VIII/847
      Origine de l'information:
      Fichier dit 'général' XVIIe-XVIIIe siècles, par le personnel du Minutier, 1954-1999 ( fichier papier entièrement dématérialisé; voir contexte dans le Plan d’orientation général - Notaires de Paris, guides thématiques du Minutier).
      Date de création de la notice: 2010
      contrat de mariage; Roffignac, Gédéon de
    - Engagement de Thomas Chanu comme garçon de cuisine chez l'ambassadeur de Venise., 3 mai 1699; MC/ET/VIII/847
    - Mise en apprentissage par Michel Teste, domestique de Vauban, de son fils, François Teste, chez Jean Duverger, menuisier suivant la cour., 6 mai 1699; MC/ET/VIII/847
      contrat d'apprentissage; Teste, Michel
    - Constitution de la ville aux hôpitaux de La Charité à Paris, Grenoble, Charenton et Senlis., 18 mai 1699; MC/ET/VIII/847
    - LABOUREUR (marchand) à Paris demeurant rue Rousselet, 20 mai 1699; MC/ET/VIII/847
      Date de révision: 2011-2012
    - Protestation au sujet de la création d'office d'aulmeur et visiteur de toiles., 23 mai 1699; MC/ET/VIII/847
    - Mariage de Louis Vignon, menuisier en ébène, demeurant rue des Fossés-Saint-Germain, et de Marie-Claude Bienaimé., 29 mai 1699; MC/ET/VIII/847
      ou
      Artisans XVIIe, par M. Jurgens, M.A. Fleury, R. Gourmelon et le personnel du Minutier central, 1954-1996 (fichier papier entièrement dématérialisé; voir contexte dans le Plan d’orientation général - Notaires de Paris, guides thématiques du Minutier).
      contrat de mariage; Vignon, Louis
    - Vente de l'office de porteur de sel., 29 mai 1699; MC/ET/VIII/847
      acte de vente
    - Quittance à Louis Le Petit pour un terrain ayant appartenu à Guillaume Bichet, médecin, chimiste et herboriste, demeurant à Saint-Germain-en-Laye., 29 mai 1699; MC/ET/VIII/847
      quittance; Bichet, Guillaume
    - Transport de rente à l'hôpital de la Charité de Charenton., 30 mai 1699; MC/ET/VIII/847
      transport de droits; Charenton-le-Pont (Val-de-Marne)
    - Constitution à l'Hôpital Saint-Jean-Baptiste de la Charité de la Guadeloupe., 7 juillet 1699; MC/ET/VIII/847
      Guadeloupe, La, Hôpital Saint-Jean-Baptiste de la Charité
    - Quittance par Anne, Louis Jourdain de la Salle, maître de guitare du roi., 18 juillet 1699; MC/ET/VIII/847
      Musique XVIIe siècle [2407 actes], par Madeleine Jurgens et le personnel du Minutier, 1954-1996 ( fichier papier entièrement dématérialisé; voir contexte dans le Plan d’orientation général - Notaires de Paris, guides thématiques du Minutier).
      Date de création de la notice: 2009
      quittance; musicien
    - Mariage entre Claude Gaudart, tailleur de pierre, et Suzanne Rocquet, fille de François Rocquet, maçon., 19 juillet 1699; MC/ET/VIII/847
      contrat de mariage; Gaudart, Claude
    - Procuration par Thomas Zamoyski, comte dudit lieu, demeurant en Pologne, logé rue du Colombier chez le sieur Decamp maître de danse, à Martin Bogdanowicz, chanoine de Presmelie et au sieur Simon Quenent, maître-tailleur, pour recevoir de J. B. Helissant, Levesque, Narcis et Masson, banquiers, toutes les lettres de change que M. Lardi général des Postes de Pologne ou tel autre banquier de Varsovie, pourraient sur eux, en faveur dudit Zamoyski., 29 août 1699; MC/ET/VIII/847
      Étrangers en France, Français à l'étranger et aux colonies, XVIe-XIXe siècle (env. 1.000 actes), par le personnel du Minutier,1950-2000 (fichier papier entièrement dématérialisé; voir contexte dans le Plan d’orientation général - Notaires de Paris, guides thématiques du Minutier).
      Date de création de la notice: 2002
      procuration; Colombier (rue du); Varsovie (Pologne); Zamoyski, Thomas (comte de); Decamp; Bogdanowicz, Martin; Quenent, Simon; Helissant, J.B.; Levesque; Narcis; Masson; Lardi (M.); danseur; enseignant; chanoine; tailleur d'habits; banquier
  - Minutes. 1699, septembre - 1699, décembre, septembre 1699 - décembre 1699; MC/ET/VIII/848
  - Minutes. 1700, janvier, janvier 1700; MC/ET/VIII/849
    - Bail à Claude Dufour, maître peintre et sculpteur, rue Saint-Denis., 19 janvier 1700; MC/ET/VIII/849
      Artisans XVIIIe siècle, par M. Rambaud et C. Grodecki, 1956-1977 ( fichier papier entièrement dématérialisé; voir contexte dans le Plan d’orientation général - Notaires de Paris, guides thématiques du Minutier).
      bail; Dufour, Claude
    - Chevreuil (Robert François), maître peintre, à Paris § Compte également, 28 janvier 1700; MC/ET/VIII/849
      compte; Chevreuil, Robert François
    - Brebois (Jacques) maître serrurier; rue de Grenelle § Décharge, 29 janvier 1700; MC/ET/VIII/849
      Brebois, Jacques
    - Maréchal (Marc) maître serrurier rue de Beaune § Décharge, 29 janvier 1700; MC/ET/VIII/849
      Maréchal, Marc
  - Minutes. 1700, février - 1700, mars, février 1700 - mars 1700; MC/ET/VIII/850
    - Convention avec Guillaume Pigal, éventailliste rue du Four., 5 février 1700; MC/ET/VIII/850
      Pigal, Guillaume
    - Contrat d'apprentissage, comme alloué, pour deux ans, au profit de Pierre Putois, âgé de seize ans et demi, passé entre sa mère, Anne Dehainseville, veuve de Claude Putois, maître peintre, juré porteur de grains, demeurant rue du Vertbois, et Simon Hurtrelle, sculpteur ordinaire du roi en son académie, demeurant rue de Bourbon, sans denier débourser de part ni d'autre. L'apprenti sera entièrement à la charge de sa mère., 8 février 1700; MC/ET/VIII/850
      Documents du Minutier central concernant l'histoire de l'art (1700-1750), par Mireille Rambaud, tome II [études I à X, soit 2357 actes], Paris, Archives nationales, 1971, p. 552 (instrument de recherche imprimé dématérialisé, certaines notices sont plus détaillées dans la version intégrale accessible en ligne par la rubrique 'Autres instruments de recherche', voir contexte dans le Plan d’orientation général - Notaires de Paris, guides thématiques du Minutier).
      Documents du Minutier central concernant l'histoire de l'art (1700-1750), par M. Rambaud, tome II, Paris, Archives nationales, 1971, CVI-1298 p.
    - Inventaire décès de la femme de Pierre Simonnot, doreur, Grande rue du faubourg Saint-Antoine., 8 février 1700; MC/ET/VIII/850
      inventaire; Simonnot, Pierre
    - Constitution par le prévôt des marchands et les échevins de Paris, au profit de Simon Hurtrelle, sculpteur ordinaire du roi en son académie, et Marie-Anne Leclerc, sa femme, demeurant rue de Bourbon, de 450 livres de rente sur les aides et gabelles, moyennant 9.000 livres. - La quittance du garde du trésor royal, en date du 20 décembre 1693, est jointe., 15 février 1700 - 12 janvier 1714; MC/ET/VIII/850
      En marge: 1714, 12 janvier. Remboursement de la rente.
      Documents du Minutier central concernant l'histoire de l'art (1700-1750), par Mireille Rambaud, tome II [études I à X, soit 2357 actes], Paris, Archives nationales, 1971, p. 455 (instrument de recherche imprimé dématérialisé, certaines notices sont plus détaillées dans la version intégrale accessible en ligne par la rubrique 'Autres instruments de recherche', voir contexte dans le Plan d’orientation général - Notaires de Paris, guides thématiques du Minutier).
    - Constitution d'André Garoche, menuisier au Mont Valérien., 15 février 1700; MC/ET/VIII/850
      constitution de rente; Garoche, André
    - Mariage de Pierre Simonnot, doreur, Grande rue du faubourg Saint-Antoine., 21 février 1700; MC/ET/VIII/850
      contrat de mariage; Simonnot, Pierre
    - Mariage de la fille de Nicolas Deschamps, maître menuisier à Chalons-en-Champagne., 21 février 1700; MC/ET/VIII/850
      contrat de mariage; Deschamps, Nicolas
    - Titre nouvel pour Michel Le Duc, maître maçon, rue de l'Echelle., 15 mars 1700; MC/ET/VIII/850
      titre nouvel; Le Duc, Michel
  - Minutes. 1700, avril, avril 1700; MC/ET/VIII/851
    - Guerry (Noël), peintre, rue de Grenelle § Quittance, 1er avril 1700; MC/ET/VIII/851
      quittance; Guerry, Noël
    - Le Chauve (Brice Toussaint) maître serrurier rue du Petit Lion § Constitution, 16 avril 1700; MC/ET/VIII/851
      constitution de rente; Le Chauve, Brice Toussaint
  - Minutes. 1700, mai - 1700, juin, mai 1700 - juin 1700; MC/ET/VIII/852
    - Guiard (Etienne) marchand coffretier rue de Bussy § bail à .., 8 mai 1700; MC/ET/VIII/852
      bail; Guiard, Etienne
    - Benoist (Gervais) Compagnon peintre rue Sainte Marguerite § Mariage de .., 13 juin 1700; MC/ET/VIII/852
      contrat de mariage; Benoist, Gervais
    - Benoist (Nicolas) peintre à Paris frère du marié § Mariage, 13 juin 1700; MC/ET/VIII/852
      contrat de mariage; Benoist, Nicolas
    - Le Chanoine dit La Patière (Nicolas), orfèvre, cour de Lamoignon § Mariage de .., 20 juin 1700; MC/ET/VIII/852
      contrat de mariage; Le Chanoine dit La Patière, Nicolas
  - Minutes. 1700, juillet - 1700, décembre, juillet 1700 - décembre 1700; MC/ET/VIII/853
    - Descourtieux (Jean), marchand orfèvre, rue Sainte-Geneviève § Constitution, 5 juillet 1700; MC/ET/VIII/853
      constitution de rente; Descourtieux, Jean
    - Leclerc (Jean) Menuisier à Hauteville-le-Guichard § bail à .., 30 juillet 1700; MC/ET/VIII/853
      bail; Leclerc, Jean
    - Moujeat (Adrien) maître serrurier rue de l'Egout § bail à .., 7 août 1700; MC/ET/VIII/853
      bail; Moujeat, Adrien
    - Barbot (Jean) tailleur de pierre rue Saint Placide § Transaction, 4 septembre 1700; MC/ET/VIII/853
      accord; Barbot, Jean
    - Ratification par Claude Perrin, peintre, demeurant ordinairement à Arbois, logé à Paris rue Dauphine, dans une maison à l'enseigne de la Tête d'Or, d'une quittance du 30 avril 1700 passée devant Levesque et Garnier, et dont lecture vient de lui être faite, par laquelle son procureur (procuration annexée à la quittance) Aimé de La Croix, agent des affaires du cardinal d'Estrées, reconnaissait avoir reçu du garde du trésor royal la somme de 6.954 livres, en remboursement de 366 livres de rente sur les aides et gabelles, faisant partie de 1.276 livres de même rente constituées au profit d'Edme-Jacques-Louis-Théodore Dreux, marquis de Nancray, et transportées par lui, le 13 décembre 1685, au profit de Gilberte Morin, fille majeure, alors absente et représentée par Gaspard de Tende, ancien contrôleur des maison et affaires du roi de Pologne et de Suède; ce dernier avait passé déclaration au profit dudit Perrin, de 366 livres de ladite rente, par acte passé devant Couvreur le 13 décembre 1685 et ratifié par ladite demoiselle Morin à la cour de Varsovie, le 31 janvier 1686; la minute a été déposée dans l'étude Couvreur le 14 mars 1686., 2 octobre 1700; MC/ET/VIII/853
      En marge du 2efeuillet: Mention suivant laquelle le chiffre de 6.954 livres est erroné, le principal de ladite rente n'étant qu de 6.588 livres.
      Documents du Minutier central concernant l'histoire de l'art (1700-1750), par Mireille Rambaud, tome II [études I à X, soit 2357 actes], Paris, Archives nationales, 1971, p. 360 (instrument de recherche imprimé dématérialisé, certaines notices sont plus détaillées dans la version intégrale accessible en ligne par la rubrique 'Autres instruments de recherche', voir contexte dans le Plan d’orientation général - Notaires de Paris, guides thématiques du Minutier).
      Date de révision: 2011
    - Vente. Jean TRANCHARD, rue Sainte-Marguerite, maître de danse., 9 octobre 1700; MC/ET/VIII/853
      Date de création de la notice: 2004
      acte de vente; Sainte-Marguerite (rue); Tranchard, Jean; danseur; enseignant
    - Procuration par laquelle Claude Perrin, en confirmant la quittance donnée par le sieur de La Croix, son procureur, le 30 avril 1700, donne pouvoir à Jacques Bihoreau, bourgeois de Paris, demeurant rue du Sépulcre, de donner une nouvelle quittance du remboursement des 366 livres de rente, et de recevoir le montant du remboursement., 23 octobre 1700; MC/ET/VIII/853
      A la fin de l'acte, il est précisé que Claude Perrin 'a signé de la main gauche estant paralitique de la main droite depuis le 6 juillet dernier'.
    - Dépôt par Claude Perrin, de neuf lettres touchant des questions financières qui lui ont été adressées de Paris, à Arbois, de 1697 à 1700, par Aimé de La Croix, agent des affaires du cardinal d'Estrées., 23 octobre 1700; MC/ET/VIII/853
    - Guibillon (Jean Antoine) marchand joaillier rue de la Tissanderie § Mariage de .., 3 novembre 1700; MC/ET/VIII/853
      contrat de mariage; Guibillon, Jean Antoine
    - Guibillon (Nicolas) marchand joaillier rue de la Tissanderie § Mariage du fils de .., 3 novembre 1700; MC/ET/VIII/853
      contrat de mariage; Guibillon, Nicolas
    - Contrat de mariage entre Joseph Marchand, officier ordinaire de la musique, chambre et chapelle du roi, demeurant ordinairement en cour, fils de Pierre Marchand, officier ordinaire de la musique du roi et de Monsieur, et de Denise Beauchamps, et Marie Geneviève Contugi, fille de défunt Louis-Anne Contugi, commissaire d'artillerie., 23 novembre 1700; MC/ET/VIII/853
      contrat de mariage; musicien; musicien; commissaire (Ancien Régime); officier (armée)
    - BLONDEL (Jean) SERRURIER (Maître) Rue Guisarde § Apprentissage., 3 décembre 1700; MC/ET/VIII/853
      contrat d'apprentissage; Blondel, Jean
    - SERRURIER (Me) BLONDEL (Jean) § Apprentissage., 3 décembre 1700; MC/ET/VIII/853
    - Serrurier (apprentissage) § François Biard, maître taillandier, met son fils Philippe Biard chez Jean Blondel, maître serrurier - Nourri, logé, blanchi-Moyennant 150 l., 3 décembre 1700; MC/ET/VIII/853
  - Minutes. 1701, janvier - 1701, juin, janvier 1701 - juin 1701; MC/ET/VIII/854
    - Coussegray (Didier) maître coffretier malletier rue de la Barillerie § Mariage de .., 3 janvier 1701; MC/ET/VIII/854
      contrat de mariage; Coussegray, Didier
    - Renonciation par Françoise de Sève, fille majeure, demeurant rue Férou, au legs universel qui lui a été fait par défunts Pierre de Sève, peintre ordinaire du roi, et Louise Ducouldray, sa femme, ses oncle et tante, ainsi qu'à toutes autres donations qu'ils auraient pu lui faire, comme lui étant plus onéreuses que profitables., 14 janvier 1701; MC/ET/VIII/854
      Documents du Minutier central concernant l'histoire de l'art (1700-1750), par Mireille Rambaud, tome II [études I à X, soit 2357 actes], Paris, Archives nationales, 1971, p. 380 (instrument de recherche imprimé dématérialisé, certaines notices sont plus détaillées dans la version intégrale accessible en ligne par la rubrique 'Autres instruments de recherche', voir contexte dans le Plan d’orientation général - Notaires de Paris, guides thématiques du Minutier).
    - Leloup (Jacques) fondeur rue des Arcis § Quittance, 16 janvier 1701; MC/ET/VIII/854
      quittance; Leloup, Jacques
    - Bellanger (Nicolas) maître maçon; rue Neuve Saint-Eustache § Transport, 30 janvier 1701; MC/ET/VIII/854
      Bellanger, Nicolas
    - Mariage entre Denis BAHON, maître cordonnier à Paris, et Anne HÉDOIN, assistée de Nicolas HEDOIN, son oncle, maître à danser, rue du Four., 6 février 1701; MC/ET/VIII/854
      Musique XVIIIe siècle, danseurs (1.088 actes), par Madeleine Jurgens, Mireille Rambaud, Valérie Brousselle, 1963, 1984-1996. Le fichier a été traité pour la partie 'danseurs'.(fichier papier entièrement dématérialisé; voir contexte dans le Plan d’orientation général - Notaires de Paris, guides thématiques du Minutier).
      Date de création de la notice: 2005
      contrat de mariage; Four (rue du); Hedoin, Nicolas; Bahon, Denis; Hédoin, Anne; Hedoin, Nicolas; enseignant; danseur; cordonnier
    - Ouin (Jean) maître fondeur rue du Four § Testament de la veuve de .., 27 février 1701; MC/ET/VIII/854
      testament; Ouin, Jean
    - Bisson (Pierre) maître menuisier grande rue de Sèvres § Apprentissage, 1er mars 1701; MC/ET/VIII/854
      contrat d'apprentissage; Bisson, Pierre
    - Menuisier (apprentissage) § Dame Angelique Favier, met Adrian Chabot sortant de son service, pour 6 ans, chez Pierre Bisson, maître menuisier. Nourri, logé 3 demi septiers de vin par jour. Moyennant 150 livres, 1er mars 1701; MC/ET/VIII/854
      contrat d'apprentissage; Favier, Angelique; Chabot, Adrian; Bisson, Pierre
    - Canonville (Charles Bernard) Chevalier, comte de Raffetot Seigneur de Criquetot et rue Traversière § Obligation, 19 mars 1701; MC/ET/VIII/854
      obligation; Canonville, Charles Bernard
    - Houin (Jean) maître fondeur rue du Four § bail, 29 mars 1701; MC/ET/VIII/854
      bail; Houin, Jean
    - Charles (Jean) maître menuisier à Chatier. § Constitution, 30 mars 1701; MC/ET/VIII/854
      constitution de rente; Charles, Jean
    - Coutan (François) menuisier ordinaire des bâtiments du Roi Enclos du Palais abbatial de Saint-Germain-des-Prés § Substitution, 5 avril 1701; MC/ET/VIII/854
      Coutan, François
    - Ouyn (Jean) maître fondeur rue du Four § Constitution, 19 avril 1701; MC/ET/VIII/854
      constitution de rente; Ouyn, Jean
    - Domengin (Nicolas) maître menuisier rue de Verneuil § Apprentissage, 25 mai 1701; MC/ET/VIII/854
      contrat d'apprentissage; Domengin, Nicolas
    - Menuisier (apprentissage) § Jeanne Legrand met son frère René Legrand, pour 6 ans, chez Nicolas Domengin, maître menuisier, logé, nourri, blanchi. Moyennant 120 livres, 25 mai 1701; MC/ET/VIII/854
      contrat d'apprentissage; Legrand, Jeanne; Legrand, René; Domengin, Nicolas
    - Gaillard (Alexis) maître serrurier grande rue du Bac § Rétrocession, 27 mai 1701; MC/ET/VIII/854
      Gaillard, Alexis
    - GRANGER Tapissier (privilege de) § Bail par Marie Lhuillier, veuve des Granger, tapissier, à Louis Grandry, tapissier du droit et privilège d'avoir boutique ouverte de tapissier 45 l. par an; Bail de privilège, 7 juin 1701; MC/ET/VIII/854
      bail
    - Guiart (Antoine) maître coffretier malletier rue de la Huchette § Mariage de la fille de .., 29 juin 1701; MC/ET/VIII/854
      contrat de mariage; Guiart, Antoine
  - Minutes. 1701, juillet - 1701, décembre, juillet 1701 - décembre 1701; MC/ET/VIII/855
    - maçon (apprentissage) Louis Tartenois, se met pour 4 ans, chez Louis Giraud, maître maçon § Logé, nourri S.d.d. Fêtes et dimanches, si le maître le veut l'apprenti doit faire ce qu'on lui commandera, 16 août 1701; MC/ET/VIII/855
      Tartenois, Louis
    - Picard (Louis), maître peintre, Rue des Canettes § Consentement, 2 septembre 1701; MC/ET/VIII/855
      Picard, Louis
    - Ray (Nicolas), menuisier, rue Neuve Saint-Sauveur § Bail, 12 septembre 1701; MC/ET/VIII/855
      bail; Ray, Nicolas
    - Inventaire après décès d'Henri-Charles de Beaumanoir, marquis de Lavardin, lieutenant général des armées du roi au gouvernement de la Haute et Basse-Bretagne, ancien ambassadeur extraordinaire à Rome, dressé dans son hôtel, place Royale, à la requête du cardinal Louis-Antoine de Noailles, archevêque de Paris, son exécuteur testamentaire, et de ses enfants et héritiers: Emmanuel-Henri de Beaumanoir, marquis de Lavardin, mineur émancipé, Marie-Anne-Romaine de Beaumanoir de Lavardin, 'damoiselle, non encore nommée, de Beaumanoir de Lavardin', représentés par Nicolas Lenoir, leur tuteur et curateur aux causes, et Anne-Charlotte de Beaumanoir de Lavardin, femme de Louis, marquis de La Châtre, représentée par Pierre-François de Moncrif, procureur au Châtelet., 8 octobre 1701; MC/ET/VIII/855
      Les tableaux sont estimés par Nicolas Leclerc, maître peintre, demeurant rue de la Mortellerie.
      La Famille de la Vierge en repos dans l'Egypte, grand tableau peint par Poussin, 4 pieds et demi de long sur 3 pieds et demi de haut, cadre de bois doré ... 3.000 l.
      La Transfiguration de Notre-Seigneur, grand tableau peint sur toile, d'après Raphaël, 6 pieds de haut, 4 pieds de large, b.b.d. ... 150 l.
      Descente de croix, tableau de mêmes dimensions que le précédent, peint sur toile, d'après Daniel de Volterra ... 150 l.
      Madeleine, copie d'après le Dominiquin. b. b. d. ... 20 l.
      Deux Vierges, 'l'une copie du Titien et l'autre original' ... 20 l.
      Petit Jésus avec des anges, petit tableau, copie d'après M. Stella ... 12 l.
      Sans attribution: un Bain de Diane, prisé 6 livres, une Vierge. sur cuivre, prisée 12 livres, une autre peinte sur taffetas, prisée 12 livres.
      Documents du Minutier central concernant l'histoire de l'art (1700-1750), par Mireille Rambaud, tome II [études I à X, soit 2357 actes], Paris, Archives nationales, 1971, p. 780 (instrument de recherche imprimé dématérialisé, certaines notices sont plus détaillées dans la version intégrale accessible en ligne par la rubrique 'Autres instruments de recherche', voir contexte dans le Plan d’orientation général - Notaires de Paris, guides thématiques du Minutier).
    - Inventaire après décès de Henri Charles de Beaumanoir, marquis de Laverdin, dont la bibliothèque., 8 octobre 1701; MC/ET/VIII/855
      Fichier Bibliothèques XVIe-XVIIIe siècles, par Claire Béchu, Marie-Antoinette Fleury, Madeleine Jurgens, Xenia Pamfilova, 1953-1996 (fichier papier entièrement dématérialisé; voir contexte dans le Plan d’orientation général - Notaires de Paris, guides thématiques du Minutier).
      Date de création de la notice: 2012
      inventaire après décès; Beaumanoir, Henri Charles de
    - BEAUMANOIR (Henry Charles de) marquis de Lavardin lieutenant général de Bretagne ancien ambassadeur à Rome § Inventaire à la requête du M de NOAILLES; Inventaire déposé le 4-2-1702 1856, 8 octobre 1701; MC/ET/VIII/855
      inventaire; Lavardin, Charles Henri de Beaumanoir (1644-1701, marquis de)
    - Domangin (Nicolas) maître menuisier rue de Verneuil § Partage, 9 novembre 1701; MC/ET/VIII/855
      partage; Domangin, Nicolas
    - Leriche Jacques, maître menuisier, rue du Four § Bail à .., 20 novembre 1701; MC/ET/VIII/855
      bail; Leriche, Jacques
    - Delarue (Thomas) maître menuisier rue du Four § Renonciation, 9 décembre 1701; MC/ET/VIII/855
      Delarue, Thomas
  - Minutes. 1702, janvier - 1702, mars, janvier 1702 - mars 1702; MC/ET/VIII/856